臺灣臺南地方法院民事裁定
111年度司繼字第1595號
聲  請  人  黃梅香  


關  係  人  許芳瑞律師
上列聲請人聲請選任被繼承人許指遺產管理人等事件，本院裁定
如下：
    主  文
選任許芳瑞律師（律師證書字號：74臺檢證字第0562號）為被繼
承人許指（女、民國前0年00月00日生、身分證統一編號：Z0000
00000號、民國64年12月27日死亡、生前最後住所：臺南市○區○○
里○○路000巷00號）之遺產管理人。
准對被繼承人許指之大陸地區以外之繼承人為承認繼承之公示催
告。被繼承人許指之大陸地區以外之繼承人，應自本公示催告裁
定揭示之日起壹年貳月內承認繼承。
上述期限屆滿，無繼承人承認繼承時，被繼承人許指之遺產，於
清償債權並交付遺贈物後，如有剩餘即歸屬國庫。
聲請程序費用由被繼承人許指之遺產負擔。
    理  由
一、按先順序繼承人均拋棄其繼承權時，由次順序之繼承人繼承
    ，其次順序繼承人有無不明或第四順序之繼承人均拋棄其繼
    承權者，準用關於無人承認繼承之規定。次按繼承開始時，
    繼承人之有無不明，而無親屬會議或親屬會議未於1個月內
    選定遺產管理人者，利害關係人得聲請法院選任遺產管理人
    ，並由法院依公示催告程序，定6個月以上之期限，公告繼
    承人，命其於期限內承認繼承，此觀民法第1176條第6項、
    第1177條、第1178條規定自明。
二、本件聲請意旨略以：聲請人與被繼承人許指（下稱被繼承人
    ）同為高雄市○○區○○段000地號土地之共有人，因聲請人欲
    訴請裁判分割系爭土地，而被繼承人已於民國64年12月27日
    死亡，且其未結婚無子嗣，其父母及兄均早於被繼承人死亡
    ，查無其他順位繼承人之戶籍資料，親屬會議亦未於 1個月
    內選定遺產管理人，致聲請人無法對其系爭土地行使權利，
    爰依法聲請選任被繼承人之遺產管理人等語。
三、經查，聲請人之主張，業據提出除戶謄本、繼承系統表、土
    地登記第三類謄本等為證，並經本院向戶政事務所調取被繼
    人之各順位繼承人戶籍資料，有臺南○○○○○○○○111年5月19日
    南市府南戶字第1110039527號函在卷可參，則被繼承人之法
    定繼承人均先於其死亡，查無其他繼承人之戶籍資料，繼承
    人有無不明，且被繼承人之親屬會議未依民法第1177條規定
    選定遺產管理人，聲請人以利害關係人之地位聲請選任被繼
    承人之遺產管理人，應予准許。
四、復查，遺產管理人之選任係屬法院之職權，其職務涉及公益
    性，除應注意遺產處置之公平性外，尚須慮及其適切性，即
    應兼顧被選任人對遺產、遺債之瞭解程度、處理遺產事務之
    能力與利害關係等綜合判斷之。經本院函詢許芳瑞等律師擔
    任本件遺產管理人之意願，許芳瑞律師陳報同意，有本院函
    文、民事陳報狀附卷可稽。本院審酌許芳瑞律師不僅具專業
    法律知識及能力，且有法律事務之執行經驗，又與聲請人及
    被繼承人間均無親屬或利害關係，由其擔任本件遺產管理人
    ，當能秉持專業倫理與客觀公正態度，善盡管理保存及清算
    遺產之責，是認由其擔任被繼承人之遺產管理人，應屬妥適
    ，爰裁定如主文。
五、依家事事件法第127條第4項之規定，裁定如主文。
中　　華　　民　　國　　111 　年　　6 　　月　　6 　　日
                  家事法庭    司法事務官　吳玲媛
以上正本係照原本作成。
如對本裁定抗告須於裁定送達後10日內向本院提出抗告狀
中　　華　　民　　國　　111 　年　　6 　　月　　6 　　日
                                  書記官　林木村